【裁判字號】    98,易,2792
【裁判日期】    981026
【裁判案由】    竊盜
【裁判全文】
臺灣臺北地方法院刑事判決              98年度易字第2792號
公  訴  人  臺灣臺北地方法院檢察署檢察官
被      告  丙○○
                    （現另案羈押於臺灣臺北看守所）
上列被告因竊盜案件，經檢察官提起公訴（九十八年度偵字第一
八九一七號、九十八年度偵字第一九四一五號），因被告於本院
準備程序中就被訴事實為有罪之陳述，經本院合議庭裁定改進行
簡式審判程序，本院判決如下：
    主  文
丙○○竊盜，處有期徒刑月，如易科罰金，以新臺幣壹仟元折
算壹日；又竊盜處有期徒刑月，如易科罰金，以新臺幣壹仟元
折算壹日。應執行有期徒刑肆月，如易科罰金，以新臺幣壹仟元
折算壹日。
    事  實
一、丙○○意圖為自己不法之所有，於民國九十八年五月一日下
    午一時四十五分許，至臺北市○○區○○路三段一０三號甲○○○經營之水餃小吃店，向甲○○○佯稱購買一百五十顆
    水餃，並趁甲○○○進入屋後廚房烹煮水餃之際，徒手竊取
    甲○○○所有置於店內倉庫之包包三個（其中一個為佐登名
    牌包，內有皮夾一只、現金約新臺幣（以下同）一萬二千元
    、車牌號碼一二六八－ＥＱ號自小客車行照一張、駕駛執照
    一張、國民身分證一張、健保卡二張、信用卡四張及遙控鑰
    匙一支），得手後旋即逃離；復意圖為自己不法之所有，於
    同年五月二十四日凌晨一時四十六分許，至臺北市萬華區○○○路○段一一二號乙○○經營之檳榔攤，向乙○○佯稱購
    買啤酒，竟趁乙○○轉身拿取啤酒之際，徒手竊取乙○○所
    有置於店內櫃檯抽屜內之黑色大包包一個（內有皮夾一只、
    現金約八萬元、藍寶石白金項鍊一條、藍寶石白金戒指一只
    、黃金耳環一對、證件、存摺及ＳＯＮＹＥＲＩＣＳＳＯＮ
    手機一支《序號000000000000000號》），
    得手後旋即逃離。嗣於同年六月十五日下午三時五十分許，
    為警在臺北縣土城市○○路○段二五四之一號前拘捕到案，
    經其自願同意接受搜索，在臺北縣土城市○○路○段二二三
    之四號有間客棧五０二室，查獲甲○○○所有之車牌號碼一
    二六八－ＥＱ號自小客車行照一張及遙控鑰匙一支，另在臺
    北縣土城市○○路○段二八二號簡愛國際旅棧五０九室，查
    獲前揭乙○○所有之手機一支，始悉上情。
二、案經乙○○訴由臺北縣政府警察局樹林分局報告臺灣臺北地
    方法院檢察署檢察官偵查起訴。丙○○於準備程序進行中，
    就被訴事實為有罪之陳述後，經本院合議庭裁定改由受命法
    官獨任進行簡式審判程序。
    理  由
一、前揭犯罪事實，業據被告丙○○迭於警詢時、偵查中檢察官
    訊問時、本院準備程序中及審理時均坦承不諱（見臺灣臺北
    地方法院檢察署《下稱臺北地檢署》九十八年度偵字第一八
    九一七號卷第三頁至第八頁、第四八頁至第五０頁、臺北地
    檢署九十八年度偵字第一九四一五號卷第三頁至第七頁、本
    院卷第二０頁至第二四頁反面），核與證人即被害人甲○○○、乙○○於警詢時之證述及偵查中檢察官訊問時經具結後
    之證述情節相符（見臺北地檢署九十八年度偵字第一九四一
    五號卷第九頁至第九頁反面、第一四頁至第一五頁反面、第
    三０頁至第三四頁），並有搜索扣押筆錄、扣押物品目錄表
    、贓物認領保管單等件（見臺北地檢署九十八年度偵字第一
    九四一五號卷第一三頁至第一七頁、第二一頁、臺北地檢署
    九十八年度偵字第一八九一七號卷第二五頁至第三０頁）附
    卷可資佐證，足認被告任意性自白核與事實相符。本件事證
    明確，被告犯行堪以認定，應依法論科。
二、核被告丙○○所為係犯刑法第三百二十條第一項之普通竊盜
    罪。被告所犯上開二罪間，犯意各別、行為分殊，且分別侵
    害被害人甲○○○、乙○○之財產法益，應予分論併罰。爰
    審酌被告前已有竊盜前科，有臺灣高等法院被告前案紀錄表
    （見本院卷第四頁至第一五頁）在卷可考，素行非佳，其徒
    手竊取財物，危害他人財產及社會治安，惟念諸其犯後尚知
    坦認犯行，態度良好，並斟酌被害人財產損失程度，暨被告
    犯罪動機、手段、目的、所得利益等一切情狀，分別量處如
    主文所示之刑，並定其應執行之刑，且均併諭知易科罰金之
    折算標準，以示懲儆。
據上論斷，應依刑事訴訟法第二百七十三條之一第一項、第二百
九十九條第一項前段，刑法第三百二十條第一項、刑法第四十一
條第一項前段、第八項、第五十一條第一項第五款，刑法施行法
第一條之一，判決如主文。
本案經檢察官林怡君到庭執行職務。
中    華    民    國    98    年    10    月    26    日
                  刑事第五庭    法  官  鄭昱仁
以上正本證明與原本無異
如不服本判決應於收受送達後10日內向本院提出上訴書狀，並應
敘述具體理由；其未敘述上訴理由者，應於上訴期間屆滿後20日
內向本院補提理由書（均須按他造當事人之人數附繕本）「切勿
逕送上級法院」。告訴人或被害人如對於本判決不服者，應具備
理由請求檢察官上訴，其上訴期間之計算係以檢察官收受判決正
本之日期為準。
                                書記官  宋德華
中    華    民    國    98    年    10    月    26    日
附錄本案論罪科刑法條全文
中華民國刑法第320條
（普通竊盜罪、竊佔罪）
意圖為自己或第三人不法之所有，而竊取他人之動產者，為竊盜
罪，處5  年以下有期徒刑、拘役或 5 百元以下罰金。
意圖為自己或第三人不法之利益，而竊佔他人之不動產者，依前
項之規定處斷。
前二項之未遂犯罰之。


司法院資訊處製作；財團法人民間司法改革基金會備份。
